臺灣基隆地方法院刑事判決　　　　　　　 96年度易字第758號
公　訴　人　臺灣基隆地方法院檢察署檢察官
被　　　告　甲○○
上列被告因違反毒品危害防制條例案件，經檢察官提起公訴（96
年度毒偵字第2731號），於本院準備程序進行中，被告先就被訴
事實為有罪之陳述，本院乃裁定依簡式審判程序進行審理，並判
決如下：
    主      文
甲○○施用第二級毒品，累犯，處有期徒刑柒月。
扣案之第二級毒品安非他命壹小包（驗餘後淨重零點玖柒肆貳公
克）併同難以析離之塑膠外包裝袋壹只沒收銷燬之。
    事　實
一、甲○○前因施用毒品案件，經2 次觀察勒戒後，均認無繼續
    施用毒品之傾向，先後於民國87年8月5日、88月年11月9 日
    執行完畢釋放出所，並經臺灣基隆地方法院檢察署檢察官分
    別以87年度偵字第2987號、88年度毒偵字第732 號為不起訴
    處分確定。嗣又因施用第二級毒品案件，經臺灣基隆地方法
    院檢察署檢察官聲請強制戒治及簡易判決處刑，強制戒治部
    分經本院以89年度毒聲字第505 號裁定令入戒治處所施以強
    制戒治，於90年5月16 日停止戒治，所餘戒治期間付保護管
    束，於90年11月2 日執行期滿，聲請簡易判決處刑部分，經
    本院以89年度基簡字第293號判處有期徒刑6月確定，於90年
    11月23日易科罰金執行完畢。又因施用第一級毒品案件，經
    臺灣高等法院以94年度上訴字第656號判處有期徒刑1年10月
    確定，於95年9月26 日縮刑期滿執行完畢。詎甲○○仍不知
    戒除毒癮，又基於施用第二毒品安非他命之犯意，於96年9
    月19日中午（起訴書記載為於96年9月19日20時30 分往前回
    溯96小時內），在其位於基隆市七堵區○○○路63號家中（
    起訴書記載為不詳處所），以鋁鉑紙燒烤方式施用第二級毒
    品安非他命1次，經警於同日20時30 分許，在基隆市○○區
    ○○路176號前盤查時，當場扣得其丟棄於身旁地上之安非
    他命1 小包（驗餘後淨重0.9724公克），並經甲○○同意採
    驗其尿液，結果呈安非他命、甲基安非他命陽性反應而悉上
    情。
二、案經臺北市政府警察局內湖分局報告臺灣基隆地方法院檢察
    署檢察官偵查起訴。
    理　由
一、程序事項
    查本件被告甲○○所犯者非為死刑、無期徒刑、最輕本刑為
    3 年以上有期徒刑之罪或高等法院管轄第一審案件，其於準
    備程序進行中，先就被訴事實為有罪之陳述時，經告知其簡
    式審判程序之旨，並聽取公訴人、被告之意見後，本院業已
    依刑事訴訟法第284條之、第273條之1第1項之1 規定，裁定
    以簡式判程序進行本案之審理。
二、認定事實所依據之證據：
　(一)被告之白自：
　　被告於本院審理中自白其於前述時、地施用第二級毒品安非
    他命1 次之犯行事實，其任意性自白核與下列事證相符，應
    堪採為證據
  (二)尿液檢驗結果：
    臺灣尖端先進生技醫藥股份有限公司濫用藥物檢驗報告1 紙
    （附於4930號偵查卷第51頁），足證經被告同意採集其尿液
    檢體送驗結果呈甲基安非他命、安非他命陽性反應。
  (三)扣案白色結晶物1小包：
    臺北市政府警察局內湖分局查獲涉嫌毒品危害防制條例毒品
    初步鑑驗報告單（附於4930偵查卷第25頁）：經該局依聯勤
    204廠之煙毒鑑驗A包試劑初步鑑驗結果呈安非他命反應。
    交通部民用航空局航空醫務中心航藥鑑字第0961720 號毒品
    鑑定書（附於2731號偵查卷第48頁）檢驗結果：白色偏黃透
    明結晶1袋，實稱毛重1.1730公克（含1袋），淨重0.9730公
    克，取樣0.0006公克，餘重0.9724公克，檢出Methamphetam
    ine（甲基安非他命）。
  (四)臺灣高等法院被告全國前案紀錄表附卷可參，足認被告確有
    如事實欄所載之觀察勒戒、強制戒治及徒刑執行之情形。
三、論罪及科刑理由：
　(一)按安非他命係毒品危害防制條例第2條第2項第2 款所定之第
    二級毒品。核被告所為，係犯毒品危害防制條例第10條第2
    項之施用第二級毒品罪。被告施用第二級毒品前後持有第二
    級毒品之低度行為，應為其施用之高度行為所吸收，不另論
    罪。
  (二)被告前曾受事實欄所載有期徒刑之執行，有臺灣高等法院被
    告前案紀錄表在卷可稽，其於有期徒刑之執行完畢後，5 年
    內故意再犯本件最重本刑為有期徒刑以上之罪，為累犯，應
    依刑法第47條第1項之規定加重其刑。
  (三)爰審酌對於施用毒品之被告法律已改以治療、矯治為目的，
    非重在處罰，是被告違反本罪實係基於「病患性」行為，而
    對他人甚少損害，然被告前曾因犯罪經判決執行，又曾因施
    用毒品，經判決執行，有上開前案紀錄表為憑，素行非佳，
    經警查獲後仍未戒絕，如前次輕度量刑就被告言已無法收矯
    治之效，再衡量被告所犯之施用毒品犯行實乃戕害自己身心
　　健康，並未危及他人及被告犯罪後坦承犯行等一切情狀，量
　  處如主文所示之刑。
  (四)扣案之白色結晶物1小包（驗餘後淨重0.9724 公克），含有
    第二級毒品安非他命成分，有臺北市政府警察局內湖分局查
    獲涉嫌毒品危害防制條例毒品初步鑑驗報告書及交通部民用
    航空局航空醫務中心航藥鑑字第0961720 號毒品鑑定書在卷
    可按，併同難以析離之塑膠包裝袋1只，均為查獲之毒品（
    蓋無論以何種方式分離包裝袋與其內裝之毒品，包裝袋內均
    會有極微量毒品殘留，故上述包裝袋應整體視為查獲毒品，
    一併依前揭規定宣告沒收銷燬之，參見最高法院95年度臺上
    字第3739號、第7354號判決），應依毒品危害防制條例第18
    條第1項前段之規定，宣告沒收銷燬之。
四、據上論斷，應依刑事訴訟法第273條之1第1項、第299條第1
    項前段，毒品危害防制條例第10條第2項、第18條第1項、第
    23條第2項，刑法第11條、刑法第47條第1項，判決如主文。
本案經檢察官乙○○到庭執行職務
中　　華　　民　　國　　96　　年　　12　　月　　31　　日
                  刑事第三庭法    官  林淑鳳
以上正本證明與原本無異。
如不服本判決應於收受本判決後10日內向本院提出上訴書狀，其
未敘述上訴理由者，並得於提起上訴後10日內向本院補提理由書
狀（均須按他造當事人之人數附繕本）「切勿逕送上級法院」。
中　　華　　民　　國　　97　　年　　1 　　月　　3 　　日
                            書 記 官  郭廷耀
附錄論罪法條：
毒品危害防制條例第10條第2項
施用第二級毒品者，處 3 年以下有期徒刑。
毒品危害防制條例第18條第1項前段
查獲之第一、二級毒品及專供製造或施用第一、二級毒品之器具
，不問屬於犯人與否，均沒收銷燬之；查獲之第三、四級毒品及
製造或施用毒品之器具，無正當理由而擅自持有者，均沒入銷燬
之。
